【裁判字號】    95,裁,1274
【裁判日期】    950615
【裁判案由】    指定管轄
【裁判全文】
最  高  行  政  法  院  裁  定
                                     95年度裁字第01274號
聲  請  人  甲○○
上列聲請人因與相對人臺中高等行政法院間指定管轄事件，對於
中華民國94年12月15日本院94年度裁字第02785號裁定，聲請再
審。本院裁定如下：
    主  文
再審之聲請駁回。
再審訴訟費用由聲請人負擔。
    理  由
一、按對於確定裁定聲請再審，依行政訴訟法第283條準用同法
    第277條第1項第4款之規定，必須表明再審理由及關於再審
    理由並遵守不變期間之證據。所謂表明再審理由，必須指明
    確定裁定有如何合於行政訴訟法第273條所定再審事由之具
    體情事，始為相當，倘僅泛言有再審事由而無具體情事者，
    仍難謂已合法表明再審事由，所為再審之聲請，即屬不合法
    。
二、本件聲請人對本院94年度裁字第2785號裁定（下稱原裁定）
    聲請再審，主張：原裁定違反本院62年判字第402號判例及
    證據法則，依司法院釋字第177號解釋及最高法院60年度台
    再字第170號判例意旨，屬適用法規錯誤，聲請人自得對原
    裁定聲請再審云云。
三、原裁定以：查聲請人對之再審之本院94年度裁字第1044號裁
    定，係以依聲請人所述，無非指摘本院93年度裁字第342號
    裁定認定事實錯誤，然未表明本院93年度裁字第342號裁有
    如何合於行政訴訟法第273條所定再審事由之具體情事，顯
    未具體表明再審事由，其再審之聲請為不合法，本院94年度
    裁字第01044號裁定乃駁回聲請人於該訴訟程序之再審聲請
    ，於法自屬有據。經核與該案應適用之現行法規不相違背，
    亦無牴觸解釋判例之情形，自無行政訴訟法第273條第1項第
    1款適用法規顯有錯誤之再審理由，聲請人再審之聲請為顯
    無再審理由，爰予駁回。
四、本院查：本院62年判字第402號判例意旨係謂：「事實之認
    定，應憑證據，為訴訟事件所適用之共通原則。行政罰之處
    罰，雖不以故意為要件，然其違法事實之認定，要不能僅憑
    片面之臆測，為裁判之基礎。」本件聲請人雖謂原裁定違反
    本院62年判字第402號判例意旨，惟其就原裁定如何違反前
    開判例及證據法則，則未具體表明其理由及證據，其僅泛言
    原裁定因違反本院前開判決，而有行政訴訟法第273條第1項
    第1款之再審事由，揆之首揭規定及說明，難謂已合法表明
    再審事由，所為再審之聲請，即屬不合法，應予駁回。
五、依行政訴訟法第283條、第278條第1項、第104條、民事訴訟
    法第95條、第78條，裁定如主文。
中    華    民    國    95    年    6     月    15    日
                  第五庭審判長法  官  蔡  進  田
                              法  官  黃  合  文
                              法  官  吳  明  鴻
                              法  官  林  茂  權
                              法  官  鄭  小  康
以  上  正  本  證  明  與  原  本  無  異
中    華    民    國    95    年    6     月    15    日
                              書記官  阮  桂  芬


司法院資訊處製作；財團法人民間司法改革基金會備份。
